ACORDAO-COMPLETO-2358311

ACÓRDÃO DE RELAÇÃO

ACÓRDÃO DE RELAÇÃO 6078/2019 ATA 25/2019 - PRIMEIRA CÂMARA

Acórdão 6078/2019-TCU-Primeira Câmara
Os Ministros do Tribunal de Contas da União, reunidos em sessão da Primeira Câmara, tendo em vista que os efeitos financeiros dos atos de concessão adiante relacionados se exauriram antes de seu processamento pela Corte, ACORDAM, por unanimidade, com fundamento nos arts. 143, inciso II, e 260, § 5º, do Regimento Interno, em considerar seu exame prejudicado por perda de objeto, de acordo com os pareceres emitidos nos autos, bem como em fazer as determinações adiante especificadas:
1. Processo TC-Processo 011.582/2019-7 (APOSENTADORIA) 
	1.1. Interessados: Afonso Veiga Filho (XXX.681.949-XX) ; Fabiano da Silva Muniz (XXX.989.889-XX) ; Francisco Cardoso da Silva (XXX.821.449-XX) ; Francisco Cardoso da Silva (XXX.821.449-XX) ; Graciele Nunes (XXX.043.749-XX) 
	1.2. Entidade: Universidade Federal de Santa Catarina
	1.3. Relator: Ministro Benjamin Zymler
	1.4. Representante do Ministério Público: Procurador Júlio Marcelo de Oliveira
	1.5. Unidade Técnica: Secretaria de Fiscalização de Pessoal (SEFIP) .
	1.6. Representação legal: não há.
1.7. Determinações/Recomendações/Orientações:
1.7.1. Determinar à Universidade Federal de Santa Catarina que, nos termos do art. 2º da Instrução Normativa TCU 78/2018, disponibilize para exame do Controle Interno, via e-Pessoal, no prazo de 15 (quinze) dias, o ato de aposentadoria da sra. Graciele Nunes, com vigência iniciada em 24/3/2015, sob pena de aplicação aos responsáveis das penalidades previstas na Lei 8.443/1992.
1.7.2. Determinar à Sefip que:
1.7.2.1. proceda à imediata autuação e subsequente instrução do ato de pensão civil de interesse da sra. Cleide Maria Meira da Veiga (cadastrado no sistema e-Pessoal sob o número 31582/2019) , qualificada como viúva do ex-servidor Afonso Veiga Filho, confrontando-o com a aposentadoria do instituidor e aferindo, em particular, a exação das parcelas associadas a decisões judiciais incluídas nos proventos;
1.7.2.2. tão logo efetuado o cadastramento do novo ato de aposentadoria da sra. Graciele Nunes, indicado no item 1.7.1 acima, proceda a sua imediata autuação e subsequente instrução, aferindo, em particular, a exação da parcela associada a decisão judicial incluída nos proventos;
1.7.2.3. autue processo específico de representação com vistas a apurar as responsabilidades pela continuidade do pagamento de “horas extras” – como vantagem permanente associada a decisão judicial trabalhista – a servidores ativos da Universidade Federal de Santa Catarina, a exemplo do que se verifica no caso do sr. Francisco Cardoso da Silva, arrolado nestes autos.

Primeira Câmara

Universidade Federal de Santa Catarina

Afonso Veiga Filho (XXX.681.949-XX); Fabiano da Silva Muniz (XXX.989.889-XX); Francisco Cardoso da Silva (XXX.821.449-XX); Francisco Cardoso da Silva (XXX.821.449-XX); Graciele Nunes (XXX.043.749-XX)

BENJAMIN ZYMLER

não há.

Procurador Júlio Marcelo de Oliveira

APOSENTADORIA (APOS)

Secretaria de Fiscalização de Pessoal (SEFIP).